臺灣臺中地方法院刑事判決　　　　　　　94年度易字第2155號
公　訴　人　台灣台中地方法院檢察署檢察官
被　　　告　丁○○
上列被告因竊盜案件，經檢察官提起公訴（九十四年度偵字第一
六五九四號）及移送併辦（九十四年度偵字第一七九五三號），
經本院合議庭裁定由受命法官獨任進行簡式審判程序，判決如下
：
    主    文
丁○○連續攜帶兇器竊盜，累犯，處有期徒刑壹年。扣案之套筒
板手參支、千金頂貳組、磚塊陸塊，均沒收。
    犯罪事實
一、丁○○前因竊盜及毒品案件，經法院各判處有期徒刑八月及
    六月，並定應執行有期徒刑ㄧ年確定，於民國（下同）九十
    二年五月十六日執行完畢後，再因竊盜案件，經法院判處有
    期徒刑三月確定，甫於九十四年四月十九日易科罰金執行完
    畢。詎其猶不知悔改，復基於為自己不法所有之概括犯意，
    先於九十四年九月二十五日凌晨ㄧ時二十五分許，在臺中縣
    大里市○○路○段與德芳南路口，以其所有客觀上具有危險
    性，足認為兇器之套筒板手二支、千金頂ㄧ組、磚塊六塊等
    工具、物品，著手竊取戊○○所有之車牌號碼Ｕ七─五三０
    號營業小客車輪胎（含鋼圈），於拆卸ㄧ個輪胎得手後，正
    在拆第二個輪胎時，為巡邏員警發現查獲，並扣得上開工具
    、物品。嗣又本於同一概括犯意，先後仍持其所有之同型千
    斤頂、扳手等工具，連續於：(1)九十四年十月三十一日凌晨
    一時許，在臺中縣烏日鄉○○路○段六八巷三八二號前，竊
    取甲○○所有之車牌號碼ＮＤ—三八九０號自小客車左邊前
    後輪胎二個。(2)九十四年十月三十一日凌晨二時許，在臺中
    縣烏日鄉○○路（烏日匝道附近），竊取丙○○所有之車牌
    號碼ＲＣ—六０三一號自小客車左邊前後輪胎二個。(3)九十
    四年十月三十一日凌晨二時三十分許，在臺中縣烏日鄉○○
    路成豐巷（國道三號高速公路烏日匝道附近），竊取乙○○
    所有之車牌號碼ＮＪ—八０五九號自小客車左邊前後輪胎二
    個得手後。為警當場查獲，並扣得其所有供行竊所用之板手
    一支、千金頂一組。
二、案經臺中縣警察局霧峰分局先後報告臺灣臺中地方法院檢察
    署檢察官偵查起訴，暨同署檢察官移送併案審理。
    理    由
一、上揭犯罪事實，業據被告丁○○於本院審理時坦承不諱，核
    與被害人戊○○、甲○○及乙○○於警詢中指述之被害情節
    相符，且有九十四年十月三十一日查獲時拍攝之現場照片十
    一幀、九十四年九月二十五日扣案物之照片二幀、車籍作業
    系統－查詢認可資料四紙及被害人戊○○、甲○○及乙○○
    分別立具之贓物認領保管單各一紙在卷可參，復有被告所有
    供竊盜使用之套筒板手共計三支、千金頂共計二組與磚塊六
    塊扣案足資佐證，本件事證明確，被告竊盜犯行堪予認定。
二、按刑法第三百二十一條第一項第三款之攜帶兇器竊盜罪，係
    以行為人攜帶兇器竊盜為其加重條件，此所謂兇器，其種類
    並無限制，凡客觀上足對人之生命、身體、安全構成威脅，
    具有危險性之兇器均屬之，且祇須行竊時攜帶此種具有危險
    性之兇器為已足，並不以攜帶之初有行兇之意圖為必要（最
    高法院七十九年臺上字第五二五三號判例要旨可供參照）。
    查被告自承於竊取各被害人自小客車之輪胎時，有攜帶扣案
    之套筒板手與千金頂，且所持扣案之三支套筒板手與二組千
    金頂，均質地堅硬，為金屬材質，有照片在卷可參，客觀上
    足對人之身體、生命、安全構成威脅，顯均係具有危險性之
    兇器；故核被告所為，係犯刑法第三百二十一條第一項第三
    款之攜帶兇器竊盜之加重竊盜罪。再被告先後四次攜帶兇器
    之加重竊盜犯行，時間緊接、方法相同，顯係基於概括犯意
    為之，為連續犯，爰依刑法第五十六條之規定以一罪論，並
    依法加重其刑。查被告前曾因竊盜及毒品案件，經法院各判
    處有期徒刑八月及六月，並定應執行有期徒刑ㄧ年確定，於
    九十二年五月十六日執行完畢後，再因竊盜案件，經法院判
    處有期徒刑三月確定，甫於九十四年四月十九日易科罰金執
    行完畢，有臺灣臺中地方法院檢察署刑案資料查註紀錄表及
    臺灣高等法院被告全國前案紀錄表各一紙在卷可稽，其於有
    期徒刑執行完畢後，五年以內再犯本件有期徒刑以上之罪，
    為累犯，應依刑法第四十七條規定加重其刑，並遞加重之。
    爰審酌被告犯罪之動機、目的、手段，素行不佳，有前揭臺
    灣臺中地方法院檢察署刑案資料查註紀錄表及臺灣高等法院
    被告全國前案紀錄表各一紙在卷可考，及其不思以己力獲取
    報酬，而以竊盜行為，獲取不法之利益，破壞社會秩序甚鉅
    ，犯罪所生之損害自屬重大，量刑本不宜輕縱，惟參被告犯
    後坦承犯行，知所悔悟，態度尚稱良好等一切情狀，量處如
    主文所示之刑，以示懲儆。扣案之套筒板手共計三支、千金
    頂共計二組與磚塊六塊，均係被告所有，且供犯本件竊盜犯
    罪所用之物，業據被告供明在卷，爰依刑法第三十八條第一
    項第二款併予宣告沒收。
據上論斷，應依刑事訴訟法第二百七十三條之一第一項、第二百
九十九條第一項前段，刑法第五十六條、第三百二十一條第一項
第三款、第四十七條、第三十八條第一項第二款，判決如主文。
中　　華　　民　　國　　94　　年　　12　　月　　20　　日
                  刑事第十五庭  法  官  張智雄
如不服本判決，應於判決送達後十日內，以書狀敘述理由，向本
院提出上訴（須附繕本）。
上正本證明與原本無異
中　　華　　民　　國　　94　　年　　12　　月　　26　　日
                                書記官  樓希英
附錄論罪科刑法條
刑法第三百二十一條：
　犯竊盜罪而有左列情形之一者，處六月以上、五年以下有期徒
  刑：
　一　於夜間侵入住宅或有人居住之建築物、船艦或隱匿其內而
　　  犯之者。
　二　毀越門扇、牆垣或其他安全設備而犯之者。
　三　攜帶兇器而犯之者。
　四　結夥三人以上而犯之者。
　五　乘火災、水災或其他災害之際而犯之者。
　六　在車站或埠頭而犯之者。
　前項之未遂犯罰之。
